【裁判字號】    97,上易,1831
【裁判日期】    970828
【裁判案由】    毒品危害防制條例
【裁判全文】
臺灣高等法院刑事判決                97年度上易字第1831號
    上  訴  人
    即  被  告  甲○○
上列上訴人因毒品危害防制條例案件，不服臺灣板橋地方法院97
年度易字第885號，中華民國97年5月30日第一審判決（起訴案號
：臺灣板橋地方法院檢察署97年度毒偵字第1694號），提起上訴
，本院判決如下：
    主  文
上訴駁回。
    理  由
一、按上訴書狀應敘述具體理由；上訴書狀未敘述上訴理由者，
    應於上訴期間屆滿後20日內補提理由書於原審法院，刑事訴
    訟法第361條第2項、第3項前段定有明文。 而第二審法院認
    為上訴書狀未敘述理由，應以判決駁回之。但其情形可以補
    正而未經原審法院命其補正者，審判長應定期間先命補正，
    此觀同法第367條規定甚明。又所謂具體理由， 必係依據卷
    內既有訴訟資料或提出新事證，指摘或表明第一審判決有何
    採證認事、用法或量刑等足以影響判決本旨之不當或違法，
    而構成應予撤銷之具體事由，始克當之（例如：依憑證據法
    則具體指出所採證據何以不具證據能力，或依憑卷證資料，
    明確指出所為證據證明力之判斷如何違背經驗、論理法則）
    ；倘僅泛言原判決認定事實錯誤、違背法令、量刑失之過重
    或輕縱，而未依上揭意旨指出具體事由，或形式上雖已指出
    具體事由，然該事由縱使屬實，亦不足以認為原判決有何不
    當或違法者（例如：對不具有調查必要性之證據，法院未依
    聲請調查亦未說明理由，或援用證據不當，但除去該證據仍
    應為同一事實之認定），皆難謂係具體理由（最高法院97年
    度台上字第892號判決意旨參照）。
二、經查：本件原判決依上訴人即被告甲○○於原審之自白、臺
    灣檢驗科技股份有限公司濫用藥物檢驗報告呈安非他命陽性
    反應， 及扣案之白色透明結晶2包經鑑定認屬甲基安非他命
    ，有交通部民用航空局航空醫務中心毒品鑑定書為據，認定
    被告有施用第二級毒品安非他命1次之犯行。 並審酌被告素
    行、智識程度、犯罪動機、目的、手段、前已因施用毒品犯
    行，經執行觀察勒戒，猶仍再為本件犯行，顯未知所戒慎，
    暨其施用毒品行為對於自身及社會所造成之危害程度非輕，
    然犯後坦承犯行，態度尚佳等一切情狀， 量處有期徒刑5月
    ，並諭知如易科罰金之折算標準， 對於扣案甲基安非他命2
    包及該2只分裝袋內之甲基安非他命與 乘裝前開毒品之分裝
    袋2只，認在物理上難以析離， 並依毒品危害防制條例第18
    條第1項前段規定諭知沒收銷燬。均已詳敘其所憑證據、 認
    定理由及量刑依據。從形式上觀察，原判決並無認定事實錯
    誤、量刑瑕疵或違背法令之情形。被告上訴理由主張其坦承
    犯行，惟認原審量刑過重，上訴請求撤銷改判，從輕量刑云
    云，非但空泛無據，且未指摘原判決關於認定事實、適用法
    律及量刑等項，有何具體違法或不當。而本院依刑事訴訟法
    第367條但書之規定，於97年7月25日裁定命被告於裁定送達
    後7日內補具上訴之具體理由，惟被告逾期亦未補正。 揆諸
    上開說明，顯然置原判決已經明白論斷審酌、說明之事項於
    不顧，意在拖延訴訟，自形式上觀察，核非足以動搖原判決
    之具體理由，依照上揭說明，應認其上訴為不合法律上之程
    式，予以駁回，並不經言詞辯論為之。
據上論斷，應依刑事訴訟法第367條前段、第372條，判決如主文
。
中    華    民    國    97    年    8     月    28    日
            刑事第４庭    審判長法  官  陳筱珮
                                法  官  鄭水銓
                                法  官  周煙平
以上正本證明與原本無異。
不得上訴。
                                書記官  蕭麗珍
中    華    民    國    97    年    9     月    2     日


司法院資訊處製作；財團法人民間司法改革基金會備份。
